臺灣高等法院高雄分院刑事裁定　　　　九十三年度交抗字第一二號
　　抗　告　人　甲○○
　　即受處分人
右列抗告人因違反道路交通管理處罰條例聲明異議案件，不服臺灣高雄地方法院中華
民國九十三年八月三十一日裁定（九十三年度交聲字第四二三號），提起抗告，本院
裁定如左：
    主  文
抗告駁回。
    理  由
一、抗告意旨略以：抗告人的車子欲申請報廢，依照監理所指示，必須拆下前後車牌
    ，繳交才可完成手續，因車牌螺絲生鏽，無法拆下，因此必須委託汽車保養廠處
    理，抗告人只好將車子開去拆下車牌，放在車上，準備繳銷，警員卻以車子未懸
    掛車牌為由，開出罰單，不合情理。抗告人已申請車子報廢，註銷牌照，也依照
    指示拆下準備繳交，原審仍裁處未領有牌照行駛，顯然不合理云云。
二、按汽車有未領用牌照行駛者，處汽車所有人新臺幣（下同）三千六百元以上一萬
    零八百元以下罰鍰，並禁止其行駛，道路交通管理處罰條例第十二條第一項第一
    款定有明文。
三、經查：抗告人於民國九十二年四月二十一日十三時三十分，未懸掛前後車牌，（
    抗告人所有之ＸＬ—五九Ｏ二號車牌已於九十二年二月十一日即因逾期未為定期
    檢查，而經高雄市監理處註銷），駕駛該小客車，行經沿海一路、力群路口發生
    車禍，為警予以開單舉發等情，業據抗告人坦承在卷，且經證人即舉發之員警王
    振莫於原審另案（九十三年度交聲字第一五八號）審理中證稱：當天接到通報說
    有車禍，伊至現場處理時，發現抗告人所駕駛汽車前後均未懸掛車牌，於是依法
    開單舉發等語，並有汽車車籍查詢資料、高雄市政府交通局舉發違反道路交通管
    理事件通知單（高市警刑字第Ｂ00000000號）等在卷可考。又查，抗告
    人上開ＸＬ—五九Ｏ二號車牌早於九十二年二月十一日經高雄市監理處註銷，則
    與未領有牌照同，且不得行駛該車，是以抗告人違反道路交通管理處罰條例第十
    二條第一項第一款未領有牌照行駛規定甚為明確。原審認為原處分機關依同條例
    第十二條第一項第四款規定認抗告人有「使用註銷之牌照行駛」之違規情事，（
    查抗告人將該車牌卸下，放在車內，並無使用註銷之牌照）裁處罰鍰一萬零八百
    元，並扣繳牌照，顯有未當，原審因而將原處分撤銷，改依抗告人「未領有牌照
    而行駛」，依道路交通管理處罰條例第十二條第一項第一款規定裁處罰鍰三千六
    百元，核無違誤。抗告人前揭抗告理由以，其因申請車輛報廢，必須將車牌拆下
    ，但因車牌螺絲生鏽，無法拆下，因此當日開著車，去保養廠拆下前後車牌，放
    在車上，準備繳銷云云，然經本院向高雄市監理處函查，本件違規車輛是否已辦
    理報廢，該監理處函覆稱：「經查ＸＬ─五九０二號車，目前尚未辦理報廢登記
    」，有監理處九十三年十月二十日高市監密二字第０九三００二四九九三號函附
    卷可稽，則抗告人所駕駛之車輛車牌於違規當日之前（九十二年二月十一日）已
    被高雄市監理處註銷，抗告人於九十二年四月二十一日下午一時三十分許，猶駕
    駛該車，即屬於未領用牌照行駛於道路之違規情事，抗告人徒以其駕駛該車係欲
    申請車子報廢，並無違規云云，應係曲解法律規定，本件抗告人之抗告無理由，
    應予駁回。
四、據上論斷，應依道路交通案件處理辦法第二十六條，刑事訴訟法第四百十二條，
    裁定如主文。
中    華    民    國      九十三      年      十一      月     二   日
                              臺灣高等法院高雄分院刑事第一庭
                                  審判長法官  王光照
                                        法官  江泰章
                                        法官  曾玉英
右正本證明與原本無異。
不得再抗告。
                                  法院書記官  黃麗蓉
中    華    民    國      九十三      年      十一      月     二日
